臺灣臺中地方法院刑事判決
109年度侵訴字第125號
公  訴  人  臺灣臺中地方檢察署檢察官
被      告  甲男  （代號AB000-A108562A，真實姓名年籍均                     詳卷）
選任辯護人  李秉謙律師
            林亮宇律師
            王雲玉律師
上列被告因妨害性自主罪案件，經檢察官提起公訴（109年度偵
字第5599號），本院判決如下：
    主    文
甲男對於未滿十四歲之女子為猥褻之行為，處有期徒刑拾月；又
對於未滿十四歲之女子為猥褻之行為，處有期徒刑壹年肆月；應
執行有期徒刑貳年。
    犯罪事實
一、甲男為北○補習班（補習班名稱、地址均詳卷）之數學老師
    ，其與代號AB000-A108562（下稱甲○，真實姓名年籍詳卷）
    係補習班之師生關係。甲男明知甲○就讀國小六年級，為未
    滿14歲之少女， 且係因補習班之教育關係受自己監督之人
    ，竟不知善盡為人師表教育之責，知悉甲○於補習班受教時
    係受其監督，且正值年幼對於性自主意識尚處矇瞳，又對甲
    男略生情愫之際，為滿足自己之私慾，基於對受監督之人利
    用權勢且甲○皆未有任何反對表示之下為猥褻之犯意，而為
    下列行為：
  ㈠於民國（下同）108年12月7日下午1時許，在北○補習班3樓教
    室內，利用其對甲○實施輔助教學且僅甲男與甲○單獨在教室
    內時，竟親吻甲○嘴唇，並以手伸進甲○外衣，隔著內衣撫摸
    甲○胸部，以此方式滿足自身性慾，而對甲○為猥褻行為得逞
    。
  ㈡另於108年12月21日下午約2時左右，在北○補習班3樓教室，
    利用其對甲○施行輔助教學且祇有甲男與甲○單獨在教室內之
    際，以手伸進甲○外衣，隔著內衣撫摸甲○胸部，又親吻甲○
    臉頰、嘴唇，再將手指伸進甲○內褲內，撫摸甲○外陰部，以
    此等方式滿足性慾，而猥褻甲○既遂。事後甲○將上開情事告
    知學校同學，甲○同學再將此事告知甲○之班導師，始查悉上
    情。
二、案經臺中市政府警察局第一分局報告臺灣臺中地方檢察署檢
    察官偵查起訴。
　　理    由
一、程序事項：
　㈠按性侵害犯罪防治法所稱性侵害犯罪，係指觸犯刑法第221條
    至第227條、第228條、第229條、第332條第2項第2款、第33
    4條第2款、第348條第2項第1 款及其特別法之罪；又因職務
    或業務知悉或持有性侵害被害人姓名、出生年月日、住居所
    及其他足資識別其身分之資料者，除法律另有規定外，應予
    保密。警察人員必要時應採取保護被害人之安全措施。行政
    機關、司法機關及軍法機關所製作必須公示之文書，不得揭
    露被害人之姓名、出生年月日、住居所及其他足資識別被害
    人身分之資訊，性侵害犯罪防治法第2條第1項、第12條分別
    定有明文。另性侵害犯罪防治法第12條所定其他足資識別被
    害人身分之資訊，包括被害人照片或影像、聲音、住址、親
    屬姓名或其關係、就讀學校與班級或工作場所等個人基本資
    料，性侵害犯罪防治法施行細則第6條亦有明文。又行政機
    關及司法機關所製作必須公開之文書，除有其他法律特別規
    定之情形外，不得揭露足以識別刑事案件、少年保護事件之
    當事人或被害人之兒童及少年身分之資訊，兒童及少年福利
    與權益保障法第69條第1項第4款、第2項亦有明定。查，被
    告甲男所犯係屬性侵害犯罪防治法所稱之性侵害犯罪，而被
    害人甲○為未滿18歲之人，依上開規定，伊之姓名、出生年
    月日、住居所，於判決書內不得揭露。又被告甲男為被害人
    補習班教師、被害人之輔導老師丁女（代號AB000-A108562D
    號，真實姓名年籍詳卷）、被害人之母乙女（代號AB000-A1
    08562B號，真實姓名年籍詳卷）、被害人之同學郭００（下稱
    郭００，真實姓名年籍詳卷）等之姓名、出生年月日、住居所
    ，均屬足以識別被害人甲○之資訊，故於判決書內亦不得揭
    露。是本案判決書關於被告甲男、被害人甲○及甲○之母、甲
    ○之輔導老師及甲○之同學上開分別以代號或僅以姓氏為記載
    ，而關於其等之身分資訊，均予以隱匿，合先敘明。
　㈡證據能力部分　
　　1.證人即被害人甲○、被害人就讀小學之輔導老師丁女分別
      在警詢中所述，雖均為審判外之陳述，然被告與選任辯護
      人於本院審理時同意作為本案之證據（見本院卷一第90、
      94～95頁），且本院衡酌證人即被害人甲○及甲○輔導老師
      丁女先後在警詢中陳述被害過程以及聽聞被害人陳述被害
      情形之內容等情，未見有何不法外力介入之情事，應屬適
      當，爰依刑事訴訟法第159 條之5 第1 項之規定，自得為
      證據。
　　2.次按「私人錄音、錄影之行為，雖應受刑法第315條之1與
      通訊保障及監察法第29條第3 款之規範，但其錄音、錄影
      所取得之證據，則無證據排除法則之適用。蓋我國刑事訴
      訟程序法（包括通訊保障及監察法）中關於取證程序或其
      他有關偵查之法定程序，均係以國家機關在進行犯罪偵查
      為拘束對象，對於私人自行取證之法定程序並未明文。私
      人自行或委託他人從事類似任意偵查之錄音、錄影等取證
      之行為，既不涉及國家是否違法問題，則所取得之錄音、
      錄影等證物，如其內容具備任意性者，自可為證據。」最
      高法院107年度台上字第1393號判決意旨可資參照。是以
      證人即被害人之輔導老師丁女就本案事實對甲○進行輔導
      詢問時將所詢答之內容完整錄音及譯文（該錄音光碟存置
      於偵字卷證物袋內，譯文見偵字偵卷第65～73頁），即屬
      私人自行取證，並非國家機關犯罪偵查之程序，僅須該等
      內容具備任意性，當得為證據；而證人甲○於審理時證述
      ：就輔導老師之前揭詢答，伊之陳述確是實話實說（見本
      院卷卷二第89頁），且證人即被害人之輔導老師丁女亦於
      審理中證稱：其於前揭詢答並無逼迫、脅迫甲○，且其以
      手機作為錄音工具亦為甲○所見（見本院卷卷二第47～48頁
      ），可知上揭丁女對於甲○所為詢答之錄音內容，就甲○而
      言，確實已具任意性；況上開輔導老師對於甲○詢答全部
      錄音內容業據本院勘驗屬實（見本院卷卷一第320～331頁
      ）。從而，揆之上開最高法院判決意旨，本院當得以前揭
      輔導老師對於甲○所為之詢答內容、譯文與本院當庭勘驗
      所聞均作為本案之證據。辯護人以該等證據係傳聞證據，
      並爭執證據能力云云，即無可採。　　
二、被告甲男固坦承係被害人之甲○於上開補習班之數學老師，
    且知悉甲○為未滿14歲之少女，惟仍矢口否認有前揭猥褻甲○
    之犯行，並辯稱：於前開時間進行教學時除甲○外，另有2、
    3名學生同時在場，且（上開補習班三樓）教室係兩片透明
    玻璃，可由教室外觀看教室內之情形，教室門並得隨時被打
    開，而教室旁並設有廁所，隨時有人從旁經過，不可能對甲
    ○有上開之猥褻行為云云；辯護意旨並以本案僅有被害人之
    指證，並無補強證據，其他證人之證言僅屬累積證據，且
　　被告與被害人所處前述現場係開放及公共空間，被告不可能
    於該等環境下有上開猥褻犯行，又被告與被害人互動良好，
    被害人亦從無情緒反應，甚至被害人曾交付情侶紙條予被告
    ，曾遭被告訓誡；另請求為對被告進行測謊等語。然查：
　㈠首就上開時、地被害人2次遭被告猥褻之犯罪事實，業據證人
    即被害人於甲○警詢及審理時均指證綦詳（見偵字偵卷第23～
    25頁；本院就甲○警詢之勘驗，見本院卷卷一第241～254頁；
    本院卷卷二第86～100頁），且證人甲○警詢時證稱：108年12
    月7日，在補習班3樓（教室），被告先輕吻伊嘴巴，再以右
    手伸進伊外衣內隔著內衣摸伊右邊胸部，伊沒有抗拒；另同
    年月21日下午2時至2時30分許，亦於上述3樓（教室），被
    告右手伸入內衣摸伊右邊胸部，伊曾以左手將被告手拿出衣
    外，被告依然將右手伸入內衣摸伊右邊胸部，之後輕吻伊臉
    頰、嘴巴，再以右手伸到伊內褲，用食指摸伊陰部外面，因
    伊不知道該怎麼辦，所以均未抗拒（見偵字偵卷第27頁；本
    院就甲○警詢之勘驗，見本院卷卷一第244～245、247、249～2
    51、252～254頁）；並於審理中證述再次確認108年12月7日
    ，被告確有在上開教室內對伊親吻及以手伸入外衣內部隔著
    內衣撫摸伊胸部之舉動：且於同年月21日，在同上地點教室
    內，被告亦有親吻伊臉頰、嘴唇，伸手進入外衣內隔著內衣
    撫摸伊之胸部，再以手伸到內褲內撫摸伊陰部，但手指未伸
    入陰道內等語（見本院卷卷二第95～96頁），均甚為詳實，
    且前後大致相符。復以證人甲○向證人即輔導老師丁女之陳
    述中詳敘：被告有對伊親吻嘴巴，撫摸伊大腿，由膝蓋往鼠
    蹊部方向撫摸，並摸至大腿中間側，當時伊身著短褲，且伊
    手有碰觸伊陰部外面，沒有伸進去（陰道內），且有撫摸伊
    之胸部，地點在三樓（即前揭補習班3樓教室），時間為輔
    導老師詢問時（即108年12月25日，見偵字偵卷第65頁詢答
    譯文之時間記載）之上週六即同年月21日，而與本案犯罪事
    實一之㈡發生之日期相符，亦有甲○對於輔導老師丁女詢答之
    譯文及本院就該等詢答所為之勘驗在卷可憑（譯文部分：見
    偵字偵卷第65～73頁；本院勘驗甲○與丁女之詢答錄音部分：
    見本院卷卷一第320～327頁），且與證人甲○警詢及審理時所
    證上情亦大多一致；是以甲○再三所證上情，實堪採信。至
    證人甲○在警詢中證稱：被告於108年12月21日曾伸手至伊內
    衣之內撫摸伊之胸部；惟伊於輔導老師詢問及審理固均證述
    ：被告在同一時點有撫摸伊之胸部，但未詳確指明被告究有
    無伸手進入甲○內衣之內逕行碰觸胸部肌膚；此部分事實，
    本院基於罪疑惟輕之法理，即認被告於108年12月21日仍係
    伸手入甲○外衣內，然係隔著內衣撫摸甲○之胸部。
　㈡其次，被告及辯護人雖俱以上開補習班3樓教室，於案發當時
    同時有2、3名學生在教室內，且該教室係一開放空間，教室
    門有玻璃，他人得以觀看，又有人得隨時進入教室等情，被
    告不可能於此環境下對甲○為上述猥褻行為云云。然被告於
    前揭時、地先後2次對甲○為上開褻猥犯行時，均係其他同學
    已先行離開教室之後，僅有伊單獨與被告在教室內，且被告
    為猥褻等犯行時均無其他人闖入，亦無其他人看到或聽到等
    情，亦據證人甲○在警詢及審理時先後證述甚明（見偵字偵
    卷第27、31頁；本院勘驗甲○警詢部分：見本院卷卷一第244
    、248、249頁；本院卷卷二第96頁）；且甲○於輔導老師詢
    問時亦答稱：若有他人經過教室，被告會將手放開等詞（見
    偵字偵卷第67頁；本院勘驗輔導老師與甲○之詢答部分，見
    本院卷卷一第323頁）；且被告對於甲○所為之猥褻犯行，該
    等猥褻之舉動，被告均僅以手或手指為之，既未脫下自身衣
    物，亦無卸除被害人甲○之衣褲，且動作微小、輕緩，被告
    又可隨時立刻停止該等猥褻之動作，而被告所為上開2次猥
    褻犯行均歷時甚短，皆僅不及5分鐘即已結束（被告2次猥褻
    犯行過程均僅不及5分鐘一節，亦據證人即被害人甲○於警詢
    時證供明確，見偵字偵卷第27頁）。再者，被告與被害人進
    行輔助教學時，均坐於前揭教室座椅之最後一排，而該教室
    天花板所設置之攝影機，鏡頭朝教室前方講台處，根本不會
    攝得被告與被害人，此有證人即被害人警詢所繪製之現場圖
    （並示明被告與被害人於案發時坐落於最後一排之位置）及
    該教室之現場照片附卷可證（證人被害人之警詢：見偵字偵
    卷第31頁；現場圖：見他字偵卷第29頁；教室現場照片：見
    偵字偵卷不公開卷第87、89頁）；且該等攝影機係用以攝錄
    教師上課錄影之用，並非監視器，而案發之時根本並未開啟
    ，被告對此亦知之甚詳等情，亦據證人甲○於警詢及審理時
    證述明確（見偵卷第27～29頁，本院卷卷二第96頁）。復依
    證人甲○指證：本案上開犯行時，伊與被告均坐於教室面對
    講台之右側最後一排，此由前揭甲○繪製現場圖上標明被告
    與被害人分別所坐之位置可知，依現場圖所示被告與被害人
    坐落於該教室面對講台右側之最後一排之座位，而該教室門
    則設在面對講台靠左側處，即使由該教室門上所設玻璃窗可
    見及教室內部，但對於被告與被害人坐於靠右側最後一排座
    位之情狀，仍因該教室門偏於教室之左側，經由教室門上之
    玻璃窗之視野，顯無見及坐於該教室右側最後一排座位上之
    人為何人，更遑論掌握坐於該右側最後一排座位之人之動作
    ，此非但有卷附被害人所繪之上開現場圖足據，且有由教室
    門上玻璃窗洞往教室內拍攝之照片亦確實與被害人所繪製現
    場圖之情狀均相符在卷可稽（見偵字偵卷不公開卷第87頁上
    方與下方照片及第89頁下方照片），且由第87頁上方與第巷
    89頁下方等照片，可知該教室門上玻璃窗之視野確屬侷限難
    以見及教室右側最後一排座位之人及該人之動作，又自第87
    頁下方照片更明確見及教室門設於面對講台之偏左側處。則
    自上揭被告對被害人所為猥褻行為之動作輕緩、微小、歷時
    甚短，又得以隨時立即終止該等猥褻之動作，且教室之攝影
    機鏡頭完全無法攝得被告與被害人，當時攝影機實際上並無
    運作，以及被告與被害人坐於該教室右側最後一排之座位等
    各情，可知被告為本案犯行之地點，顯係難以被人發覺之所
    在，此所以被告敢於在上述教室內對被害人為猥褻犯行，而
    無懼於他人經過或闖入教室；是以甲○所證上情，衡之常情
    ，應得採信；而被告及辯護意旨對案發所在教室係開放之公
    共空間而加以質疑云云，就此所辯即無可取。
　㈢又證人即被害人甲○於本案案發前，雖曾因心理情緒的反應，
    於107年7月9日經中山醫學大學附設醫院為心理治療，經心
    理衡鑑以「甲○整體表現不排除符合注意力不足／過動症，且
    受控制能力弱影響情緒之表達及調節，與他人多衝突之情節
    使個案自我概念較低落。」此有卷附上開醫院出具之心理衡
    鑑、心理治療報告之四、結論與建議欄載示明確（見偵字偵
    卷之不公開卷第63頁）；另又於108年6月11日由如穎心理成
    長中心心理治療所之臨床心理師診斷甲○「疑似自閉症類群
    疾患」，亦有該心理成長中心心理治療所轉介單在卷可據（
    見偵字偵卷不公開卷第65頁）；是知證人甲○確有心理精神
    疾患之病癥。惟檢察官於本案偵查中並委請臺中榮民總醫院
    鑑定證人甲○之心智年齡、有無精神障礙或心智缺陷以及證
    言之可信度，該醫院鑑定結果：「認甲○之心智年齡符合其
    發展年齡（11歲11個月），全智商落在中等程度，語文理解
    與工作記憶均落在正常範圍，並不影響其表達與記憶，且此
    類精神障礙患者在描述事件時可能會對細節有所遺漏，但並
    不影響整體證詞之可信度。」（見偵字偵卷第119頁）；而
    且，證人即臺中榮民總醫院精神部醫師蔡佳叡亦於偵訊時結
    證稱：被害人甲○之注意力不足，不會影響被害人對於此事
    （指本案犯罪事實）之真實性等語（見偵字偵卷第89頁）；
    又證人即本案偵查中之專業人士與本院審理時之司法詢問員
    丙○○偵訊中亦證述：被害人之敘述能力、作證能力是足夠的
    等詞（見偵字偵卷第89頁）。因此，證人即被害人甲○固有
    精神疾患之病癥，然伊對於事實之陳述能力及作證能力均仍
    具備，且不影響伊作證內容之可信度；自心理學及精神醫學
    的角度肯認證人即被害人甲○之指證非無可信，此亦得佐證
    證人甲○證言之真實性。
　㈣再者，「按透過『被害人陳述』以外之證據，得證明被害人聲
    稱被害事件時之言行舉止、情緒表現、心理狀態或處理反應
    等情景者（間接事實），係獨立於（即不同於）被害陳述之
    證據方法暨資料，屬具補強證據適格之情況證據，可藉其與
    待證事實有蓋然性之常態關聯，資為被害人遭遇（直接事實
    ）致生影響之推理素材，此並非傳聞自被害陳述之重複或累
    積，當容許由法院透過調查程序，勾稽被害陳述相互印證，
    進而產生事實認定之心證。」最高法院108年度台上字第338
    8號裁判意旨資參照；且同院81年度台非字第402號裁判意旨
    又載述：「我國刑事訴訟法對於補強證據之種類，並無設何
    限制，故不問其為直接證據，間接證據，或係間接事實之本
    身即情況證據，均得為補強證據之資料。」而本案被害人甲
    ○於本案遭被告猥褻之後，未幾，即將被告對伊所為猥褻犯
    行之部分情節告知予同往上開補習班補習之同班同學郭００，
    雖要求該同學切莫張掦告知他人，然因郭同學認為此事嚴重
    而轉告甲○之導師，甲○之導師才請該校之輔導老師丁女針對
    甲○加以輔導並予查詢等節，亦有證人郭００於審理時證述明
    確（見本院卷卷二第74～84頁），核與證人即輔導老師丁女
    先後在警、偵訊與審理中所證一致（見偵字偵卷第45～47、1
    29、130頁，本院卷卷二第57～58、60頁），且由證人甲○回
    答輔導老師時聲稱：不想走到法院（法律）等語亦與上情相
    合（譯文：見偵字偵卷第71頁；本院勘驗：見本院卷卷一第
    326頁）。復以被害人甲○並曾將被告對伊猥褻之事告知六位
    同學（包括上述郭同學，共計六位），再於輔導老師丁女詢
    問時吐露本案遭被告性侵之事實，亦據證人甲○於警詢時證
    述明確（見偵字偵卷第33頁）；又被害人甲○回答輔導老師
    之詢問時，除如前所述之言語表達外，並輔以動作指明被告
    猥褻伊之各該身體部位，包括親吻臉頰、嘴部，撫摸胸部及
    陰部等私密、隱私與挑起情慾等部位，亦可自上開輔導老師
    丁女錄製之譯文及本院就該錄音之勘驗筆錄載敘甚明（譯文
    部分：見偵卷第67、69、71頁；本院勘驗筆錄部分：見本院
    卷卷一第323、327頁），並有證人丁女於審理時證述詳實（
    見本院卷卷二第50～5261、62、64頁）；此部分除丁女與甲○
    間詢答之錄音、錄音譯文與本院就該錄音之勘驗等，原得逕
    作為本案犯罪事實之證據，已如前述外；就證人郭同學與丁
    女等之證述仍得推論證人甲○於犯罪被害後依實陳述告知他
    人之反應，而丁女與甲○間詢答之錄音，錄音製成之譯文與
    本院就丁女與甲○間之詢答之錄音所為勘驗等證據，亦得證
    實證人即被害人甲○於犯罪被害後之具體陳述被害情節之事
    後反應；自被害人甲○於本案案發之後，確實向郭同學及輔
    導老師具體描述被告對伊所為猥褻行為之情節，甚至在輔導
    老師前不但出之言語之描述，更以具體動作指明被告親吻或
    撫摸伊之各該隱私及關涉情慾之身體部位，由該等被害人甲
    ○之事後陳述被告犯行之言詞及動作，並衡諸被害人當時僅
    係11歲之幼年少女，心智尚且未臻成熟，若非確有其事，年
    幼之被害人焉有可能竟能於事後多次陳述甚且配合動作的編
    造本案之全部犯罪事實，甚且，連同相關之時、地亦均予陳
    明；是以由被害人該等事後對同學及輔導老師陳述被害內容
    之反應，並兼及被害人幼小之年齡，難認竟有編造之情之該
    等間接事實，揆諸最高法院108年度台上字第3388號裁判意
    旨，自得佐證被告之本案猥褻犯行，而得作本案犯罪事實之
    補強證據。此外，復有被害人警詢時手繪之現場圖（該現場
    圖相當於被害人之指證），核之本案檢警採證之前揭現場照
    片所示本案現場之各項情狀皆屬相符，該等證據，依最高法
    院判決意旨，亦當得作為本案被告猥褻犯行之補強證據。綜
    觀上述各證既均得作為證人即被害人甲○指證之補強證據，
    則證人甲○警詢、審理中所為之證述，自難謂無所依憑，而
    當得作為本案犯罪事實認定之證據。至辯護意旨以證人郭００
    及丁女所證均僅屬證人即被害人甲○之「累積證據」云云（
    見本院卷卷一第56、58頁），顯未慮及該等證據均足以證實
    被害人於犯罪被害後陳述被害情節之之言行、舉動等與本案
    犯行相關之間接事實，亦自可作為本案事實認定之依憑並得
    為補強證據，而不足採取。
　㈤復就被告2次對於被害人甲○為前揭猥褻犯行時，被害人甲○並
    無抗拒，且被告當時並無使暴力、恐嚇、催眠術、下藥或其
    他方法違反甲○之意願而侵犯甲○等情，有證人甲○於警詢時
    證述甚明（見偵字偵卷第27、29頁）；且證人即被害人甲○
    於面對輔導老師丁女之詢答時，對於丁女詢問甲○遭被告猥
    褻時之心情時，甲○答稱：很欣慰；丁女詢及甲○遭被告性侵
    之次數時，甲○回答時稱：很多次，超過10根手指頭，數不
    清了，且當時甲○回答時並有笑聲等情，亦有甲○與丁女之詢
    答錄音譯文與本院就該詢答之勘驗筆錄可據（錄音譯文：見
    偵字偵卷第65、67頁；本院勘驗筆錄：見本院卷卷一第321～
    322、323頁）；又本院勘驗108年12月21日前開補習班1樓櫃
    台處之監視錄影，於108年12月21日緊接於被告對甲○為上開
    犯罪事實一之㈡所載之猥褻犯行後，在前開補習班1樓櫃台處
    ，被告與甲○之互動情形，見及被告多次伸手碰觸或撫摸甲○
    臉龐，伸手觸碰或抓住甲○之手，自甲○身後抓甲○之臉，又
    接著抓住甲○之手，再伸手捏甲○脖子、摸臉等彼此身體多次
    較一般親密觸碰或撫摸等情（見本院卷卷一第219～223頁）
    。則自上開甲○警詢所證，可知被告於施行猥褻時未見被告
    伴隨有暴力、恐嚇或其他具體違反甲○意願之手段，且甲○當
    時全無抗拒；且被害人甲○對丁女陳述被告猥褻情節時，或
    陳稱當時之心情係「很欣慰」，或稍帶笑聲指稱被告對伊之
    猥褻行為之次數甚多；而在108年12月21日緊接於被告為犯
    罪事實一之㈡猥褻犯行之後，雙方復有彼此身體之親暱接觸
    ；在在足見年幼之被害人甲○或對於被告似有好感而略顯情
    愫之情事；以致本案被告之犯行在略為開放之補習班教室空
    間內，雖如前述歷時甚短僅約5分鐘左右，但該等3、5分鐘
    之期間內，被告均持續對甲○為不同身體部位之猥褻犯行，
    若甲○確係不願意被告所為犯行，亦應得以立刻離去，然甲○
    當下既無抗拒，亦未曾逕自離開現場，反而於該期間內持續
    承受被告之犯行，更於108年12月21日緊接於被告對甲○之犯
    行後，在前述櫃台處甲○與被告2人仍有肢體頻繁接觸之親暱
    舉動；是以本院認被告對於甲○猥褻犯行之過程中，既未見
    有任何違反意願之具體情事存在，被告所為應係刑法第227
    條第2項之對於未滿14歲女子為猥褻犯行，而非強制猥褻犯
    行甚明。因此，證人甲○於警詢證稱告訴被告強制猥褻，並
    以被告所為已違反伊意願云云（見偵字偵卷第33、29頁），
    既與上開事證皆屬相違，顯難謂實；且被害人既僅為11歲而
    未滿12歲之年幼少女，非但性自主意識尚屬矇瞳，更且對於
    被告該等犯行之認知、判斷及事後陳述，皆難免受到案發後
    各方反應與他人觀感之影響，以致於在警詢時而有此「強制
    與違反意願」等之陳述。惟犯罪之判斷仍應緣於客觀證據所
    呈之事實作為準據，當不能受被害人就此主觀意念轉變之影
    響。因此，證人甲○所指強制猥褻及違反意願云云，尚不足
    採。
　㈥再按「測謊鑑定之受測對象為人，其生理、心理及情緒等狀
    態在不同時間即不可能完全相同，此與指紋比對、毒品鑑驗
    等科學鑑識技術，可藉由一再檢驗而獲得相同結果之『再現
    性』，而可作為審判上之證據者不同，故迄今仍難單藉測謊
    即可獲得待證事實之確信，縱可作為偵查之手段，以排除或
    指出偵查之方向，然在審判上，尚無法作為認定有無犯罪事
    實之基礎；是不論測謊結果如何，均無從據以推翻原判決所
    確認之事實，另為不同之認定。」最高法院 110 年度台上
    字第3480號判決著有明文。申言之，測謊鑑定既不得逕作為
    審判上認定有無犯罪事實之基礎。而且，本案前述各該詳確
    之證據已足以認定被告之猥褻犯行，是以，本院認為辯護人
    猶請求就被告送請測謊云云，自無必要，於此敘明。　
　㈦綜上所述，本案既有證人即被害人明確之指證，且與被害人
    與丁女間詢答之內容相合，又有證人郭同學與輔導老師丁女
    之證述，足以證明被害人事後反應言行之間接事實，復據被
    害人手繪現場圖與現場照片互核相符可資證明，事證已明，
    被告空言否認，飾詞狡辯，以及辯護意旨所辯各情既均不足
    取，被告犯行已堪認定。
三、核被告甲男所為，均係犯刑法第227條第2項之對於未滿14歲
    女子猥褻罪。又被告在同一地點，密切接近之時間內，基於
    同一猥褻被害人之犯意，先後以親吻被害人臉頰、嘴部以及
    以手撫摸被害人之胸部，後更有以手指碰觸被害人陰部等之
    猥褻行為，在時間差距上難以強行分開，在刑法評價上，應
    視為數個舉動之接續施行，各合為包括之一行為予以評價，
    較為合理，應屬接續犯，而為包括之一罪。且被告分別於10
    8年12月7日以及同年月21日2次猥褻被害人，先後2次犯行之
    時間點既有明顯區隔，各犯行之犯意各別，行為互殊，應予
    分論併罰。爰審酌被告明知被害人僅係11歲，尚且未滿12之
    幼年少女，性自主意識尚屬薄弱，難以為正確之判斷，且其
    身為補習班老師，既為人師，自仍應恪遵師道，竟趁機利用
    被害人年幼智識初萌，性意識未臻成熟之情狀，竟於教室內
    親吻及撫摸、碰觸等方式猥褻被害人，其所犯之情節嚴重，
    惡性猶顯，且犯罪事實一之㈡部分探入被害人內褲之內碰觸
    伊之陰部，犯行更加惡劣，而其於偵、審中一再矢口否認犯
    行肆意狡辯，態度更屬不良，並衡之被告之學歷、以補教教
    師為業及其家庭與經濟狀況等一切情狀，量處如主文所示之
    刑；並審酌被告身為教師，竟接連2次猥褻所教學之同一學
    生之整體犯行，嚴重損及被害人性意識之正常發展，所定應
    執行之刑自不宜從輕，以資懲儆。 
據上論斷，應依刑事訴訟第299條第1項前段，刑法第227條第2項
、第51條第5款，判決如主文。
本案經檢察官乙○○提起公訴，由檢察官丁○○到庭執行職務。
中    華    民    國   111  年    1     月     17     日
        　　　　　刑事第十一庭  審判長法　官  高思大

                                      法　官  陳鈴香

　　　　　　　　　  　　　　　  　  　法　官　王靖茹　　
右正本證明與原本無異。
如不服本判決，應於判決送達後20日內向本院提出上訴狀，上訴
於台灣高等法院台中分院（須附繕本）。
告訴人或被害人如不服判決，應備理由具狀向檢察官請求上訴，
上訴期間之計算，以檢察官收受判決正本之日起算。
中　　華　　民　　國　　111 　年　　1 　　月　　19　　日
                        　　　　      書記官  黃聖心
附錄論罪科刑條文  
【中華民國刑法第227條第2項】
對於未滿十四歲之男女為猥褻之行為者，處6月以上5年以下有期
徒刑。